臺灣高等法院臺中分院刑事判決　　　　96年度上訴字第1521號
上　訴　人　臺灣臺中地方法院檢察署檢察官
上　訴　人
即　被　告　甲○○
指定辯護人　本院公設辯護人　乙○○
上列上訴人因被告偽造有價證券等案件，不服臺灣臺中地方法院
96 年度訴字第840號中華民國96年5月1日第一審判決（起訴案號
：臺灣臺中地方法院檢察署96年度偵字第4742號），提起上訴，
本院判決如下：
    主  文
上訴駁回。
    事  實
一、甲○○與丙○原為男女朋友，緣於民國（下同）95年9月3日
    10 時許，甲○○因欠錢花用，在丙○位於臺中市○○區○
    ○路一段50巷2之2號住處，趁丙○不在之際，基於為自己不
    法所有之意圖，竊取丙○所有之新光銀行北屯分行支票號碼
    為GX0000000之空白支票1紙後，再意圖供行使之用，未經丙
    ○之同意或授權，冒用丙○之名義，盜蓋丙○之印章後，將
    印章放回原處，隨即返回其南投縣中寮鄉中寮村鄉林巷14號
    住處，於同日在上開支票之票面金額欄，填寫「參拾萬元整
    」及「300000」，並填載發票日為95年11月20日後，於同年
    9月25日，在其南投縣中寮鄉中寮村鄉林巷14號住處，將該
    支票交付予其母何廖粉以為擔保向其借款25萬元（所涉親屬
    間詐欺取財罪部分未據告訴）。嗣因何廖粉將上開支票存入
    南投縣中寮鄉農會提示未獲付款，丙○始知上情。
二、案經丙○訴由臺中市警察局第五分局報請臺灣臺中地方法院
    檢察署檢察官偵查起訴。
    理  由
一、按被告以外之人於審判外之陳述，雖不符刑事訴訟法第159
    條之1、159條之2、159條之3、159條之4等規定，而經當事
    人於審判程序同意作為證據，法院審酌該言詞陳述或書面陳
    述作成時之情況，認為適當者，亦得為證據。當事人、代理
    人或辯護人於法院調查證據時，知有第159條第1項不得為證
    據之情形，而未於言詞辯論終結前聲明異議者，視為有前項
    之同意，刑事訴訟法第159條之5定有明文。本件被告及指定
    辯護人於本院審理時，就下列證人丙○於審判外之陳述部分
    ，未就其證據能力聲明異議，本院審酌該言詞陳述作成時之
    情況，並查無其他不法之情狀，足認為得為本案之證據，依
    刑事訴訟法第159條之5之規定，有證據能力，合先說明。
二、前揭事實，業據被告甲○○於警詢、原審審理時自白不諱，
    核與證人即告訴人丙○及被害人何廖粉分別於警詢及原審審
    理時證述情節相符，復有如附表所示之支票影本1紙在卷可
    稽，足徵被告甲○○之自白與事實相符，其竊盜及偽造有價
    證券之犯行應堪認定。
三、核被告甲○○所為，係犯刑法第320條第1項之竊盜罪、同法
    第201條第1項之意圖供行使之用而偽造有價證券罪。被告盜
    蓋丙○之印章於上開支票上之行為，係屬偽造有價證券之階
    段行為，再其偽造後復持以行使，其行使偽造有價證券之低
    度行為，應為其偽造有價證券之高度行為所吸收，均不另論
    罪。而其所犯竊盜及偽造有價證券2罪，犯意各別，行為互
    異，應予分論併罰。又被告所犯刑法第201條之偽造有價證
    券罪，其最低度刑為有期徒刑3年，而因被告行使本案支票
    之對象為其母何廖粉，亦係由其母何廖粉提出25萬元現款予
    被告，而何廖粉於原審審理時已到庭陳稱：願意原諒被告等
    語，護子之心溢於言表，本院認本案情輕法重，被告之犯罪
    情狀顯可憫恕，認科以最低度刑3年仍嫌過重，爰就其所犯
    之偽造有價證券罪部分，依刑法第59條之規定酌量減輕其刑
    。
四、原審因而適用刑事訴訟法第299條第1項前段，刑法第320條
    第1項、第201條第1項、第59條、第51條第5款、第205條，
    刑法施行法第1條之1第1項、第2項前段等規定，並審酌被告
    之犯行使告訴人丙○之票據信用因而受損，惟其犯罪動機係
    為向其母借款，手段尚屬平和、所得財物為25萬元及犯罪後
    坦承犯行之態度等一切情狀，分別量處如原審判決主文所示
    之刑，並定其應執行之刑，並就偽造如原審判決附表所示之
    支票1張依法宣告沒收，其認事用法核無違誤，量刑亦屬允
    當，被告上訴，未具上訴理由，復未於準備程序期日及審判
    期日到場，空言上訴，自無可採；檢察官依告訴人丙○之請
    求，提起上訴，其內容略以：I被告係伊先報案後，經警察
    通知，始到案說明，並非自白，原審判決引用刑法第五十九
    條酌減被告之刑不當；II證人即被告之母何廖粉於原審審理
    時，就支票無法抽回一節，為虛偽之證述；III被告積欠伊六
    百萬元債務尚未清償，且其另與胞姐何美惠均為販賣毒品，
    荼毒社會不法之徒，應從重量刑云云。然查：自白係指被
    告對其犯罪行為坦承之意，與自首並非相同，是告訴人先向
    警察機關申告被告犯罪事實，亦不影響被告自白其犯行；
    被告構成刑法第五十九條酌減其刑規定部分，理由已詳見如
    前；被告是否另涉有販賣或施用毒品犯行，依被告前案紀
    錄表所示，尚乏積極事證足資證明，不得做為量刑之依據，
    綜合上述，檢察官之上訴亦屬無據，均應予駁回。
五、據上論斷，應依刑事訴訟法第三百六十八條，判決如主文。
本案經檢察官丁○○到庭執行職務。
中　　華　　民　　國　　96　　年　　6　　月　　27　　日
            刑事第四庭    審判長法　官  洪  耀  宗
                                法　官  江  德  千
                                法　官  劉  登  俊
上列正本證明與原本無異。
如不服本判決應於收受送達後十日內向本院提出上訴書狀，其未
敘述上訴之理由者並得於提起上訴後十日內向本院補提理由書（
均須按他造當人之人數附繕本）。
                                書記官  粘  銘  環
中　　華　　民　　國　　96　　年　　6 　　月　　27　　日
